【裁判字號】    92,易,810
【裁判日期】    920418
【裁判案由】    毒品危害防制條例
【裁判全文】
臺灣板橋地方法院刑事判決                          九十二年度易字第八一０號
    公  訴  人  臺灣板橋地方法院檢察署檢察官
    被      告  甲○○
右列被告因毒品危害防制條例案件，經檢察官提起公訴（九十二年度毒偵緝字第七三
號），本院判決如左：
    主  文
甲○○施用第一級毒品，累犯，處有期徒刑拾月，扣案之安非他命貳包（驗後淨重零
點柒壹公克）、毒品海洛因一包（淨重零點伍公克）均沒收銷燬之，扣案之分裝塑
膠袋玖個、殘渣塑膠袋貳個均沒收之。
    事  實
一、甲○○前因施用毒品案件，經依本院以八十八年度毒聲字第五三一二號及八十九
    年度毒聲字第六七九號裁定先後送觀察、勒戒後，均無繼續施用毒品安非他命之
    傾向，經台灣板橋地方法院檢察署檢察官分別以八十八年度毒偵字第五三一號、
    八十九年度毒偵緝字第二○○號案件為不起訴處分確定；嗣又於民國八十九年間
    ，三犯施用第二級毒品安非他命案件，由臺灣板橋地方法院檢察署檢察官於八十
    九年三月十六日以八十九年度毒偵字第二三四三號向本院聲請簡易判決處刑及聲
    請裁定令入戒治處所施以強制戒治，經本院以八十九年度毒聲字第一五七四號裁
    定令入戒治處所施以強制戒治一年，並以八十九年度板簡字第六一七號判處有期
    徒刑五月確定，其另於八十八年間因轉讓第二級毒品案件，經臺灣高等法院以九
    十年度上訴字第一二八四號判處有期徒刑六月確定，嗣經本院以九十一年度聲字
    第六二四號裁定更定其應執行有期徒刑九月確定，甫於九十一年八月四日縮短刑
    期執行完畢。詎甲○○猶不知悔改，復於九十一年八月六日購入第一級毒品海洛
    因及第二級毒品安非他命，而於同年月七日上午某時（起訴書誤載為九十一年八
    月九日為警採尿前九十六小時內某時），在臺北縣中和市○○路一四三巷四十弄
    四號五樓其住處，將第一級毒品海洛因及第二級毒品安非他命一同滲入過濾器燒
    烤成煙混合施用；嗣經警於同年八月九日在臺北縣土城市○○路二五三巷口查獲
    ，並扣得第一級毒品海洛因一包（淨重零點三五公克、包裝重０點三公克）、第
    二級毒品安非他命二包（淨重零點七五公克、驗餘淨重０．七一公克）、殘渣塑
    膠袋二個及分裝塑膠袋九個。而吳逸倍因四犯施用毒品之犯行，經本院以九十二
    年度毒聲字第三０三號裁定令入戒治處所施以強制戒治一年。
二、案經臺北縣政府警察局土城分局報告臺灣板橋地方法院檢察署檢察官偵查起訴。
    理  由
一、右揭事實，業據被告甲○○於本院審理時坦承不諱，並有被告所有之海洛因一包
    、第二級毒品安非他命二包（淨重零點七五公克、驗餘淨重０．七一公克）、殘
    渣塑膠袋二個及分裝塑膠袋九個扣案可資佐證。而此扣案海洛因一包經送請法務
    部調查局以化學呈色法及氣相層析質譜儀分析法檢驗結果，確含有毒品海洛因成
    分，且其驗餘淨重○．三五公克，包裝重○．三公克，此有該局調科壹字第０六
    ０００六四三五號鑑定通知書乙紙在卷可稽；又扣案安非他命二包及殘渣袋二個
    ，經送內政部警政署刑事警察局以化學呈色法、氣相層析質及核磁共振分析法檢
    驗結果，安非他命二包（淨重零點七五公克，取０．０四公克供化驗用罄，驗餘
    淨重０．七一公克）均有甲基安非他命成分；殘渣袋二個，以有機溶劑洗濯，取
    其洗濯液鑑驗，檢出有第一級毒品海洛因及第二級毒品甲基安非他命成分，有該
    局九十二年三月二十六日刑鑑字第０九二００四一０一四號鑑驗通知書一紙存卷
    可稽，足認被告所述其係將二種毒品混合施用，乃信而有徵。再者，按海洛因或
    嗎啡均屬毒品危害防制條例第二條第二項所規定之第一級毒品，而海洛因經注射
    入人體後，約百分之八十於二十四小時內自尿排出，一般而言，尿液中能否驗出
    嗎啡陽性反應，與其投與量、投與途徑、採尿時間、個人體質及檢驗方法之靈敏
    度有關，國外曾有文獻報導注射六毫克之海洛因鹽酸鹽，其代謝物嗎啡之平均可
    檢出時限約為二十六小時（最低檢出量為每毫升三百毫克），另嗎啡經注射入人
    體後，百分之九十以上於二十四小時內自尿中排出，國外曾有文獻報導注射二十
    毫克之嗎啡硫酸鹽，其嗎啡之平均可檢出時限約為四十五小時（最低檢出量為每
    毫升三百毫克）等情，有行政院衛生署藥物食品檢驗局八十一年九月八日（八一
    ）藥檢壹字第八一一四八八五號函影本一份存查可以證明。次按安非他命經投與
    人體後，約百分之七十於二十四小時內自尿中排出，約百分之九十於九十六小時
    內自尿中排出，其吸食時間距採集時間最長不會超過四日，已據行政院衛生署藥
    物食品檢驗局於八十一年二月八日以（八一）藥檢壹字第一一五六號函敘明白。
    查本件被告於九十一年八月九日十二時五十分為警採集之尿液檢體，該尿液檢體
    經送驗，呈甲基安非他命陽性反應，此有臺灣檢驗科技股份有限公司出具之濫用
    藥物尿液檢驗報告一份在卷足憑。則前述採集被告尿液時間距離被告自承施用毒
    品之同年月七日上午，已逾四十五小時，依前開函文說明，經新陳代謝後之被告
    尿液僅檢驗出安非他命陽性反應，而未驗出嗎啡陽性反應，係與常理相符。應認
    被告自白係與事實相符。
二、又被告前因施用毒品案件，經依本院以八十八年度毒聲字第五三一二號及八十九
    年度毒聲字第六七九號裁定先後送觀察、勒戒後，均無繼續施用毒品安非他命之
    傾向，經台灣板橋地方法院檢察署檢察官分別以八十八年度毒偵字第五三一號、
    八十九年度毒偵緝字第二○○號案件為不起訴處分確定；嗣又於八十九年間，三
    犯施用第二級毒品安非他命案件，由臺灣板橋地方法院檢察署檢察官於八十九年
    三月十六日以八十九年度毒偵字第二三四三號向本院聲請簡易判決處刑及聲請裁
    定令入戒治處所施以強制戒治，經本院以八十九年度毒聲字第一五七四號裁定令
    入戒治處所施以強制戒治，並以八十九年度板簡字第六一七號判處有期徒刑五月
    確定。此有本院上開裁定、該檢察官不起訴處分書等件及臺灣高等法院被告全國
    前案紀錄表附卷可稽，足認被告四犯施用第二級毒品罪。本件罪證明確，被告犯
    行堪以認定。
三、核被告所為，係犯毒品危害防制條例第十條第一項之施用第一級毒品罪及同條第
    二項施用第二級毒品罪。其施用毒品前後之持有第一、二級毒品之低度行為，為
    施用第一、二級毒品之高度行為所吸收，不另論罪。雖公訴人僅起訴被告施用第
    二級毒品及持有第一級毒品海洛因，惟經本院調查審理結果，認被告尚有施用第
    一級毒品海洛因之事實，與公訴事實既屬同一之範圍，本院自得一併審酌，並變
    更起訴法條。被告所犯施用第一級毒品罪與施用第二級毒品罪係一施用行為觸犯
    二個罪名，屬想像競合，應從一重之施用第一級毒品罪處斷。公訴人認被告係犯
    上開施用第二級毒品罪及持有第一級毒品罪，二罪行為互殊，罪名不同，應分論
    併罰，尚有未洽，併此敘明。又被告曾因毒品危害防制條例案件，分別經本院判
    處有期徒刑五月確定及臺灣高等法院判處有期徒刑六月，嗣經本院以裁定更定其
    應執行有期徒刑九月，甫於九十一年八月四日縮短刑期執行完畢，此有臺灣高等
    法院被告全國前案紀錄表附卷可稽，其於五年內再犯有期徒刑以上之本案之罪，
    為累犯，應依法加重其刑。爰審酌被告有多次施用毒品前科，素行不佳、智識程
    度、生活狀況、施用毒品戕害身心、對社會治安可能之危害程度甚鉅、其吸用之
    期間長短、次數，被告前二次送觀察勒戒及一度經送強制戒治，並本院判處有期
    徒刑五月確定後，猶不思戒解革除惡習，甫出監不久旋即再施用毒品，惡性非輕
    ，以及被告犯罪坦承犯行態度尚稱良好等一切情狀，量處如主文所示之刑，以示
    懲儆。至扣案之海洛因一包（驗餘淨重○．三五公克，包裝重○．三公克）、安
    非他命二包（驗後淨重０．七一公克），均係查獲之毒品，爰依毒品危害防制條
    例第十八條第一項前段規定，不問屬於犯人與否，均沒收銷燬之；而扣案之分裝
    塑膠袋九個、殘渣袋二個（內所含毒品殘渣部分業經鑑驗時以有機溶劑洗濯，不
    復留存），均係被告所有供施用安非他命所用之物，業經其陳明在卷，爰依刑法
    第三十八條第一項第二款規定宣告沒收之。
據上論斷，應依刑事訴訟法第二百九十九條第一項前段、第三百條，毒品危害防制條
例第十條第一項、第二項、第十八條第一項前段，刑法第十一條前段、第五十五條、
第四十七條、第三十八條第一項第二款，判決如主文。
本案經檢察官陳孟黎到庭執行職務。
中      華      民      國      九十二      年    四    月    十八      日
                              臺灣板橋地方法院刑事第六庭
                                      法  官  林淑婷
右正本證明與原本無異
如不服本判決應於送達後十日內向本院提出上訴狀
                                      書記官  廖貞音
中      華      民      國      九十二      年    四    月    十八      日
附錄本案論罪科刑法條全文：
毒品危害防制條例第十條：
施用第一級毒品者，處六月以上五年以下有期徒刑。
施用第二級毒品者，處三年以下有期徒刑。


司法院資訊處製作；財團法人民間司法改革基金會備份。
